臺灣高雄地方法院刑事判決　　　　94年度訴字第2247號
公　訴　人　臺灣高雄地方法院檢察署檢察官
被　　　告　甲○○
上列被告因違反毒品危害防制條例案件，經檢察官提起公訴（94
年度毒偵字第2471號），嗣本院訊問被告後，因被告為有罪之陳
述，經詢問檢察官、被告意見後，經合議庭裁定由受命法官依簡
式審判程序獨任審理，本院判決如下：
    主  文
甲○○連續施用第一級毒品，累犯，處有期徒刑壹年。扣案之注
射針筒壹支、夾鍊袋壹個，均沒收；又施用第二級毒品，累犯，
處有期徒刑伍月；又轉讓第一級毒品，累犯，處有期徒刑壹年貳
月，扣案之第一級毒品海洛因捲煙壹支，沒收銷燬。應執行有期
徒刑貳年肆月。扣案之第一級毒品海洛因捲煙壹支，沒收銷燬。
扣案之注射針筒壹支、夾鍊袋壹個，均沒收
    事  實
一、甲○○因施用毒品案件，經本院以87年度毒聲字第588 號裁
    定送觀察、勒戒後，認有繼續施用毒品之傾向，經本院以87
    年度毒聲字第1251號裁定令入戒治處所施以強制戒治，嗣經
    本院裁定停止戒治（本院87年度毒聲字第3839號裁定）、撤
    銷停止戒治程序（本院88年度毒聲字第3010號裁定），於民
    國89年2 月22日強制戒制執行完畢釋放，並經臺灣高雄地方
    法院檢察署檢察官於以89年度戒毒偵字第2471號處分書為不
    起訴處分；又因違反毒品危害防制條例案件，經臺灣板橋地
    方法院於90年1 月29日以89年度易字第4529號判處有期徒刑
    10月，並裁定強制戒治，嗣經裁定停止戒治，於93年3 月1
    日保護管束期滿，強制戒治執行完畢。又因竊盜案件，本院
    於90年3 月14日以89年度字第3842號判處有期徒刑1 年確定
    ，與上開毒品危害防制條例案件，經法院裁定應執行有期徒
    刑1 年8 月，於92年3 月31日假釋期滿執行完畢，復因施用
    毒品案件，經臺灣高等法院高雄分院於93年11月30日以93年
    度上訴字第1093號判處有期徒刑1 年4 月確定，現正執行中
    。於前開強制戒治執行完畢釋放後五年內，竟另萌施用第一
    級毒品之概括犯意，自94年2 月初某日起至94年3 月9 日16
    時止，在高雄市三民區○○○路417 巷5 樓之3 住處及高雄
    市○○○路110 之2 號3 樓女友羅慧蓮住處等處，以將海洛
    因摻水置入注射針筒皮下注射方式，連續施用第一級毒品海
    洛因多次。又另基於施用第二級毒品安非他命之犯意，於94
    年3 月5 日上午，在高雄市三民區○○○路417 巷5 樓之3
    住處，以將甲基安非他命置於玻璃球燒烤而吸食其煙氣之方
    式，施用第二級毒品甲基安非他命1 次。又甲○○於94年3
    月9 日16時許，在上開女友羅慧蓮住處，羅慧蓮因欠缺海洛
    因向甲○○索討施用，甲○○遂另行基於轉讓第一級毒品海
    洛因之故意應允之，而將約1 次施用份量之海洛因轉讓予羅
    慧蓮，羅慧蓮取得上開海洛因後置入香菸內製成捲煙1 支，
    隨於94年3 月9 日18時許，為警在高雄市○○○路110 之2
    號3 樓查獲，並扣得注射針筒1 支、夾鍊袋1 個，及海洛因
    捲煙1 支。
二、案經高雄市政府警察局新興分局報告臺灣高雄地方法院檢察
    署檢察官偵查起訴。
    理  由
一、本件被告甲○○所犯為死刑、無期徒刑或最輕本刑為3 年以
    上有期徒刑以外之罪，其於準備程序中就被訴事實為有罪之
    陳述，經法官告知簡式審判程序之旨，並聽取公訴人之意見
    後，依刑事訴訟法第273 條之1 第1 項規定，由受命法官獨
    任進行簡式審判程序，合先敘明。
二、(一)上述事實，業據被告於本院審理時坦白承認，核與證人羅
    慧蓮證述情節大致相符（警卷4 至6 頁、偵卷20頁），且被
    告為警查獲後所採集之尿液經送高雄市立凱旋醫院鑑驗，結
    果呈嗎啡、甲基安非他命陽性反應（以GC/ MS方式檢驗），
    有高雄市立凱旋醫院94年3 月21日轉碼編號00000000號濫用
    藥物尿液檢驗報告及煙毒尿液送驗登記代碼表對照簿附卷可
    參。另扣於另案（本院94年訴字第1320號羅慧蓮違反毒品危
    害防制條例案件）之海洛因捲煙1 支，經送驗後，確呈海洛
    因陽性反應，有高雄醫學大學附設中和紀念醫院94年5 月10
    日編號9405—86號檢驗報告1 份在卷可憑。此外，復有注射
    針筒1 支、夾鍊袋1 個扣案可資佐證。
  (二)按犯毒品危害防制條例第10條施用第一級、第二級毒品之罪
    者，檢察官應聲請法院裁定將被告送勒戒處所觀察、勒戒，
    經觀察、勒戒後，認有繼續施用毒品傾向者，應由檢察官聲
    請法院裁定令入戒治處所施以強制戒治，強制戒治期滿，應
    由檢察官為不起訴之處分，依此強制戒治執行完畢釋放後，
    五年內再犯第10條之罪，檢察官應依一般刑事訴訟程序予以
    起訴論罪科刑，此觀諸毒品危害防制條例第20條第1 項、第
    2 項、第23條第2 項前段規定自明。被告甲○○因施用毒品
    案件，經本院以87年度毒聲字第588 號裁定送觀察、勒戒後
    ，認有繼續施用毒品之傾向，經本院以87年度毒聲字第125
    1 號裁定令入戒治處所施以強制戒治，嗣經本院裁定停止戒
    治（本院87年度毒聲字第3839號裁定）、撤銷停止戒治程序
    （本院88年度毒聲字第3010號裁定），於89年2 月22日強制
    戒制執行完畢釋放，並經臺灣高雄地方法院檢察署檢察官於
    以89年度戒毒偵字第2471號處分書為不起訴處分；又因違反
    毒品危害防制條例案件，經法院裁定強制戒治，嗣經裁定停
    止戒治釋放，於93年3 月1 日保護管束期滿，強制戒治執行
    完畢，此有台灣高等法院被告前案紀錄表及台灣高雄地方法
    院檢察署刑案資料查註紀錄表各1 份附卷可參，依此，被告
    前經強制戒治執行完畢釋放後，5 年內再犯本案毒品危害防
    制條例施用第一級毒品及施用第二級毒品罪，自應予論罪科
    刑。
  (三)從而本件事證明確，被告犯行洵堪認定。
三、查海洛因、甲基安非他命為毒品危害防制條例所稱之第一級
    毒品、第二級毒品，此觀諸該條例第2 條第2 項第1 款、第
    2 款甚明。被告施用第一級毒品海洛因、及施用第二級毒品
    甲基安非他命所為，係犯毒品危害防制條例第10條第1 項之
    施用第一級毒品罪及同條例第10條第2 項施用第二級毒品罪
    。又被告轉讓犯海洛因予羅慧蓮，所為係犯毒品危害防制條
    例第8 條第1 項之轉讓第一級毒品罪。被告持有第一級毒品
    毒品之低度行為，應為施用、轉讓第一級毒品之高度行為所
    吸收，不另論罪。被告持有第二級毒品之低度行為，應為施
    用第二級毒品之高度行為所吸收，均不另論罪。被告先後多
    次施用第一級毒品之犯行，時間緊接，手法相同，觸犯構成
    要件相同之罪名，顯係基於概括犯意為之，為連續犯，應依
    刑法第56條之規定論以一罪，並依法加重其刑。又依行政院
    公布之「轉讓持有毒品加重其刑之數量標準」規定，轉讓第
    一級毒品數量必須達到淨重5 公克以上，始有毒品危害防制
    條例第8 條第6 項加重其刑至2 分之1 之適用。本件被告轉
    讓第一級毒品供羅慧蓮施用，雖因轉讓之第一級毒品海洛因
    業已置入捲菸中，難以捲菸內之煙草分離秤重，而無法確知
    重量，然被告轉讓重量應僅1 次施用毒品之劑量，數量極微
    ，且無證據足證被告轉讓之第一級毒品之數量有達淨重5 公
    克以上之情事，自無適用該條例第8 條第6 項規定之適用餘
    地，附此敘明。又被告所犯連續施用第一級毒品、施用第二
    級毒品及轉讓第一級毒品等3 罪間，犯意各別，罪名不同，
    應分論併罪。被告有如事實欄所示前科，此有台灣高等法院
    被告前案紀錄表及台灣高雄地方法院檢察署刑案資料查註紀
    錄表各1 份在卷可佐，其前受有期徒刑之執行完畢後，5 年
    內再犯本案有期徒刑以上之罪，為累犯，均應依刑法第47條
    之規定，加重其刑。被告就施用第一級毒品罪部分，有2 種
    以上刑之加重事由，應依法遞加重其刑。爰審酌被告有事實
    欄所載施用毒品之前科，歷經觀察、勒戒及強制戒治等程序
    ，猶無法戒絕毒癮，仍再度施用毒品，且轉讓毒品行為危害
    他人身心甚鉅，助長毒品氾濫，對社會危害非輕，惟念被告
    轉讓海洛因僅1 次，及其犯罪動機、目的、手段、所生危害
    ，及犯後坦承犯行，態度尚佳等一切情狀，就其所犯上開3
    罪，分別量處如主文所示之刑，且定其應執行刑。內含被告
    轉讓予羅慧蓮之海洛因之扣案海洛因捲煙1 支，為毒品危害
    防制條例規定之第一級毒品，不論何人所有，爰依毒品危害
    防制條例第18條第1 項前段，沒收銷燬之（捲煙本體，因與
    摻入之海洛因毒品難以析離，應一體視同毒品，並沒收銷燬
    之；另送驗如有耗損，因已滅失，爰不沒收銷燬之）。扣案
    之注射針筒1 支、夾鍊袋1 個，為被告所有且係供施用毒品
    海洛因所用之物，已經被告於本院審理時陳明無訛，爰依刑
    法第38條第1 項第2 款宣告沒收。
據上論斷，應依刑事訴訟法第299條第1項前段、第273條之1第1
項，毒品危害防制條例第10條第1 項、第2 項、第8 條第1 項、
第18條第1 項前段，刑法第11條、第56條、第47條、第51條第5
款、第38條第1 項第2 款，判決如主文。
本件經檢察官陳怡利到庭執行職務。
中　　華　　民　　國　　94　　年　　8 　　月　　24　　日
                  刑事第十六庭  法　官  陳億芳
以上正本證明與原本無異。
如不服本判決，應於收受送達後10日內向本院提出上訴書狀。
中　　華　　民　　國　　94　　年　　8 　　月　　26　　日
　　　　　　　　　　　　        書記官  林國龍
附錄本判決之論罪法條：
毒品危害防制條例第10條
施用第1級毒品者，處6月以上5年以下有期徒刑。
施用第2級毒品者，處3年以下有期徒刑。
毒品危害防制條例第8條
轉讓第一級毒品者，處 1 年以上 7 年以下有期徒刑，得併科新
臺幣1 百萬元以下罰金。
